【裁判字號】    98,簡上,693
【裁判日期】    980827
【裁判案由】    毒品危害防制條例
【裁判全文】
臺灣桃園地方法院刑事判決             98年度簡上字第693號
上  訴  人
即  被  告  甲○○
上列上訴人即被告因違反毒品危害防制條例案件，不服本院於中
華民國98年6 月30日所為之98年度壢簡字第1602號第一審簡易判
決（聲請案號：臺灣桃園地方法院檢察署98年度毒偵字第1832號
），提起上訴，本院管轄之第二審合議庭判決如下：
    主  文
上訴駁回。
    事實及理由
一、本案經本院審理結果，認第一審簡易判決認事用法及量刑均
    無不當，應予維持，並引用第一審判決書記載之事實、證據
    及理由（如附件）。
二、上訴意旨略以：本件被告對原判決認事用法係無爭執，然認
    原審量刑過重，為此，爰提起上訴，請求撤銷原判決，並從
    輕量刑。經查：
（一）按法官於有罪判決中，究應如何量處罪刑，為實體法賦予
      審理法官裁量之刑罰權事項，法官行使此項裁量權，自得
      依據個案情節，參諸刑法第57條所定各款犯罪情狀之規定
      ，於該法定刑度範圍內，基於合義務性之裁量，量處被告
      罪刑；又刑之量定係事實審法院得自由裁量之事項，若其
      未有逾越法定刑之範圍，且亦非明顯違背正義者，即不得
      遽指為違法（最高法院76年度台上字第4984號判決意旨可
      資參照）。次按，刑罰之量定，固屬法院自由裁量之職權
      行使，但仍應審酌刑法第57條所列各款事由及一切情狀，
      為酌量輕重之標準，並非漫無限制；在同一犯罪事實與情
      節，如別無其他加重或減輕之原因，下級審法院量定之刑
      ，亦無過重或失輕之不當情形，則上級審法院對下級審法
      院之職權行使，原則上應予尊重（最高法院85年度台上字
      第2446號裁判意旨可資參酌）。再按，關於刑之量定及緩
      刑之宣告，係實體法上賦予法院得為自由裁量之事項，倘
      其未有逾越法律所規定之範圍，或濫用其權限，即不得任
      意指摘為違法，以為第三審上訴之理由（最高法院75年台
      上字第7033號判決意旨可資參照）。準此，法官量刑，如
      非有上揭明顯違法之情事，自不得擅加指摘其違法或不當
      。
（二）經查，原審經審理結果，認被告犯罪事證明確，因而適用
      毒品危害防制條例第10條第2 項，刑法第11條前段、第47
      條第1 項、第41條第1 項前段等規定，並考量被告前因施
      用毒品案件經觀察、勒戒執行完畢釋放後，仍未能徹底戒
      絕毒品，不惟再因施用毒品犯行，業經本院以97年度審易
      字第2002號判決判處有期徒刑5 月確定，有前揭臺灣高等
      法院被告前案紀錄表附卷可查，且復犯本件施用毒品罪，
      顯見其無戒毒悔改之意，惟念其施用毒品之次數、施用毒
      品乃自戕一己之身體健康，尚未對他人造成危害及考量被
      告坦承犯行之犯後態度等一切情狀，認原審量處被告有期
      徒刑6 月，並諭知以新臺幣1000元折算1 日為易科罰金之
      折算標準。經核其認事用法，均無違誤，量刑亦屬妥適。
（三）至上訴人主張量刑過重云云。惟查，本件於上訴審中復無
      新事證可資調查，且原審已於判決中考量其犯罪之動機、
      目的、手段與素行等一切情狀，參酌被告前因施用第二級
      毒品，業經本院判處有期徒刑5 月確定乙節，已如前述，
      被告不知悔改，再犯本案，是量刑本應較前案為重，原審
      基於上述原因而為量刑之審酌參考，並無量刑過重之處。
      原審刑罰裁量權之行使並無違法不當之處，業如前述，而
      原審在量刑時既已將所有事實及證據通盤考量在內，依上
      說明，即難再憑此指摘其量刑過重。從而，上訴人提起上
      訴請求從輕量刑，為無理由，原判決又無違法或不當之處
      ，依法應予駁回。
三、應適用之法律依據：
    刑事訴訟法第455 條之1 第1 項、第3 項、第373 條、第368
    條。
本案經檢察官林安紜到庭執行職務。
中    華    民    國    98    年    8     月    27    日
                  刑事第一庭審判長法  官  曾淑華
                                  法  官  俞力華
                                  法  官  顧正德
以上正本證明與原本無異。
不得上訴。
                                  書記官  冒佩妤
中    華    民    國    98    年    8     月    31    日
附錄本件論罪科刑之法條：
毒品危害防制條例第10條
施用第一級毒品者，處 6 月以上 5 年以下有期徒刑。
施用第二級毒品者，處 3 年以下有期徒刑。


司法院資訊處製作；財團法人民間司法改革基金會備份。
